臺灣桃園地方法院小額民事判決
110年度壢小字第1945號
原      告  林乃芸  
被      告  陳彥廷  
訴訟代理人  許右星  

            邱創億  
上列當事人間請求損害賠償事件，本院於民國111年3月3日言詞
辯論終結，判決如下：
    主    文
一、被告應給付原告新臺幣貳萬參仟壹佰貳拾柒元，及自民國一
    百一十年十月二十六日起至清償日止，按年利率百分之五計
    算之利息。
二、原告其餘之訴駁回。
三、訴訟費用新臺幣壹仟元，其中新臺幣柒佰元由被告負擔，餘
    由原告負擔。
四、本判決原告勝訴部分得假執行。　
五、原告其餘假執行之聲請駁回。　
    理 由 要 領
一、本件依民事訴訟法第436條之18第1項規定，除下列理由要領
    外，僅記載主文，其餘省略。
二、原告主張：被告於民國108年8月19日駕駛車牌號碼000-0000
    號普通重型機車(下稱肇事車輛)，行經桃園市○○區○○○路○段
    000號前，撞及前方由原告所有並駕駛之車牌號碼000-000普
    通重型機車(下稱系爭車輛)，至原告受有下巴挫傷、左側腕
    部擦傷、左側膝部擦傷、右側踝部擦傷等傷害(下稱本件事
    故)。原告因本件事故支出醫療費用新臺幣(下同)8,140元、
    系爭車輛維修費用16,700元、因受傷無法工作受有工資損失
    5,199元，本件事故並造成原告精神上之痛苦，故請求3,000
    元之慰撫金。爰依民法侵權行為之規定提起本件訴訟等語。
    並聲明：（一）被告應給付原告33,039元，及自起訴狀繕本
    送達翌日起至清償日止，按週年利率5%計算之利息。（二）
    願供擔保請准宣告假執行。
三、被告則以：被告對於應負損害賠償責任及原告之各項請求均
    不爭執，但認為原告就本件事故與有過失，請法院減輕被告
    損害賠償責任等語。
四、是依上開說明，以下僅就原告就本件事故是否與有過失？記
    載理由要領如下：
(一)按損害之發生或擴大，被害人與有過失者，法院得減輕賠償
    金額，或免除之，民法第217條第1項定有明文。且此項規定
    之目的，在謀求加害人與被害人間之公平，故在裁判上法院
    得以職權減輕或免除之（最高法院85年台上字第1756號判例
    意旨可資參照）。次按汽汽車行駛時（包含機車），駕駛人
    應注意車前狀況及兩車併行之間隔，並隨時採取必要之安全
    措施，亦為道路交通安全規則第2條第1項第1款、第94條第3
    項所明定。
(二)經查，被告於警詢中自陳：本件事故發生前，伊駕駛肇事車
    輛沿中山東路二段中間車道直行，快到紅綠燈時，剛好號誌
    轉為黃燈，伊看到前方系爭車輛急煞，伊就往左邊靠要閃過
    對方，結果對方也往左靠，就撞到系爭車輛左側等語（見本
    院卷第22頁）；原告則於警詢中自陳：本件事故發生前伊駕
    駛系爭車輛沿中山東路二段中間車道直行，看到燈號轉為黃
    燈伊就慢慢煞車，伊從後照鏡看到肇事車輛在後方，伊覺得
    對方要超車，所以伊就往左偏要讓對方先過，結果就撞上來
    等語(見本院卷第23頁)。復參道路事故現場圖及現場照片(
    見本院卷第25頁、第34至第40頁反面)，可知原告駕駛系爭
    車輛至本件事故路段時，因見行車燈號轉為黃燈欲煞車停止
    ，而正常情形下原告按壓煞車手把，系爭車輛後方煞車燈會
    亮起，後方之肇事車輛自可認定系爭車輛將停止，惟原告因
    誤認被告要超車，又突然將系爭車輛向左偏，造成後方肇事
    車輛亦因左偏而發生擦撞，足認原告有向左偏行不當之過失
    。本院審酌兩造違反注意義務之程度及對本件事故發生之影
    響力等情狀，認本件由被告負擔70%之過失責任、原告負擔3
    0%之過失責任應屬適當。被告之損害賠償責任即應依上述比
    例減輕之。
(三)從而，依上開依過失比例計算，被告應賠償原告之金額為23
    ,127元（計算式：33,039 ×70％=23,127元，元以下四捨五入
    ）。原告請求在此範圍內，為有理由，逾此部分之請求則屬
    無據。
中　　華　　民　　國　　111 　年　　3 　　月　　14　　日
                  中壢簡易庭      法  官  張博鈞
以上為正本係照原本作成。
如不服本判決，應於送達後20日內，向本院提出上訴狀並表明上
訴理由，如於本判決宣示後送達前提起上訴者，應於判決送達後
20日內補提上訴理由書（須附繕本）。
如委任律師提起上訴者，應一併繳納上訴審裁判費。
中　　華　　民　　國　　111 　年　　3 　　月　　15　　日
                                  書記官  張季容
附錄：
一、民事訴訟法第436條之24第2項：
    對於小額程序之第一審裁判上訴或抗告，非以其違背法令為
    理由，不得為之。
二、民事訴訟法第436條之25：
    上訴狀內應記載上訴理由，表明下列各款事項：
    （一）原判決所違背之法令及其具體內容。
    （二）依訴訟資料可認為原判決有違背法令之具體事實。
三、民事訴訟法第471 條第1 項：（依同法第436 條之32第2 項
    規定於小額事件之上訴程式準用之）上訴狀內未表明上訴理
    由者，上訴人應於提起上訴後20日內，提出理由書於原第二
    審法院；未提出者，毌庸命其補正，由原第二審法院以裁定
    駁回之。